

CONTACTO

- micael.goitea@gmail.com
- Cel: +5491165244267
- in https://ar.linkedin.com/in/micaelgoitea
- Argentina

FORMACIÓN ACADÉMICA

- Carrera de Desarrollo Full Stack,
 CoderHouse, en curso
- First Certificate in English (B2), Buenos
 Aires Open Center, abril 2023
- Tecnicatura univerisataria en programación informática, UNQ (Universidad Nacional de Quilmes), en curso
- Ingles Intensivo IV, Asociación Lenguas Vivas - Juan Ramon Fernandez, diciembre 2020
- Bachiller en Artes Visuales, Colegio
 Mariano Moreno, 2017

IDIOMAS

ESPAÑOL

INGLES

MICAEL GOITEA

PROGRAMADOR

SOBRE MI

Mi nombre es Micael y tengo 24 años. Soy un estudiante de programación informática en busca de mi primer trabajo profesional como Programador JR. Poseo conocimientos sólidos en JavaScript, desarrollo web, React JS, HTML, CSS, SCSS, SmallTalk, Programación orientado a objetos y Ruby, así como experiencia en soporte técnico y mantenimiento de PC. Me apasiona la tecnología y estoy comprometido con el aprendizaje continuo para desarrollar soluciones innovadoras y eficientes. Estoy preparado para aplicar mis habilidades y conocimientos en un entorno profesional, contribuir al éxito del equipo y crecer como desarrollador.

EXPERIENCIA LABORAL

Consultor de ventas y administrativo

ON FIT, agosto 2022 - junio 2024

Venta de membresías del gimnasio, atención a clientes, recepción de llamadas, apertura y cierre de Caja, actualización de base de datos, soporte técnico de Hardware y Software, gestión del Sistema.

Recepción y Administrativo

Centro Médico, enero 2018 - diciembre 2020

Atención al cliente, recepción de llamadas, gestión de Redes Sociales de la empresa, cierre de caja, producción de publicidad audiovisual, archivo de documentación, control y mantenimiento de la base de datos, soporte técnico de Software y Hardware.

Community Manager

Farmacia Barbosa, marzo 2020 - noviembre 2020

Producción de contenido audiovisual para redes sociales, gestión del contacto del establecimiento con los clientes mediante plataformas digitales, venta de productos mediante plataformas iShops y soporte técnico de Software y Hardware.

CERTIFICACIONES

- Desarrollo Web, CoderHouse, Agosto 2023
- JavaScript, CoderHouse, Noviembre 2023
- React JS, CoderHouse, Junio 2024
- Carrera de Desarrollo Frontend React, CoderHouse, Junio 2024